# 弃置费用

提问人：jiuzhou010 时间：2023-02-14 12:13:04
陈版，按照矿山治理等预计支付的资金折现确认的弃置费用和预计负债，在某年实际支付资金时，部分仍形成了固定资产，是否可以用累计折旧冲减该部分预计负债了呀？

回答人：chenyiwei
不可以直接在初始确认固定资产时即一次性计提折旧和冲减预计负债。既然是确认为固定资产，说明其经济利益是在多年内逐步释放出来的，因此仍需在其使用寿命内分年计提折旧，按后续年度计提折旧时，对应的借方科目可以是预计负债，即：借：预计负债，贷：累计折旧。